【裁判字號】    99,裁,1917
【裁判日期】    990826
【裁判案由】    徵收補償
【裁判全文】
最  高  行  政  法  院  裁  定
                                      99年度裁字第1917號
聲  請  人  甲○○
            乙○○
            丙○○
            丁○○
            戊○○
共      同
訴訟代理人  吳文虎  律師
上列聲請人因與相對人臺北市政府間徵收補償事件，對於中華民
國99年2月4日本院99年度裁字第312號裁定，聲請再審，本院裁
定如下：
    主  文
再審之聲請駁回。
再審訴訟費用由聲請人負擔。
    理  由
一、按對於終審法院之裁定有所不服，除合於法定再審原因得聲
    請再審外，不容以其他之方法聲明不服，故不服終審法院之
    裁定而未以聲請再審之程序為之者，仍應視其為再審之聲請
    ，而依聲請再審程序調查裁判。本件聲請人提出抗告狀對於
    本院確定裁定聲明不服，依上說明，仍應視其為再審之聲請
    ，而依聲請再審程序調查裁判。次按聲請人聲請再審，應依
    行政訴訟法第283條準用第277條第1項第4款之規定表明再審
    理由，此為必須具備之程式。所謂表明再審理由，必須指明
    確定裁定，有如何合於再審理由之具體情事，始為相當。倘
    僅泛言有何條款之再審事由，而無具體情事者，尚難謂已合
    法表明再審理由。如未表明再審理由，法院無庸命其補正。
二、本件聲請人因不服民國97年12月24日臺北高等行政法院98年
    度訴字第1636號判決（下稱前程序判決），向本院提起上訴
    ，經本院以99年度裁字第14號裁定（下稱原確定裁定）駁回
    其上訴。聲請人猶未甘服，遂聲請再審，主張本件系爭土地
    乃聲請人5人所共有，原屬聲請人住宅用地，經相對人於60
    年間依都市計畫之需要強行分割為道路用地，並於82年11月
    鋪設柏油路面及裝設地下管線，故聲請人於原審前程序主張
    聲請人之財產遭受公權力之侵害，本件業已符合司法院釋字
    第400號解釋第一段之意旨。相對人既主張系爭土地在相對
    人都市○○○○○區○道路及完成使用之前即為既成道路，
    應提出相關證據證明。惟前程序判決片面採取相對人之主張
    認為系爭土地為既成道路，亦未命相對人提出證據，有違證
    據法則，同時前程序判決又未釋明其形成心證之理由，聲請
    人均於98年11月27日行政訴訟上訴狀中指陳甚明，原確定裁
    定未予審酌，逕以上訴未陳明前程序判決有違背法令之處，
    駁回上訴，應屬非當，爰請求廢棄原確定裁定云云。經核其
    聲請狀內表明之再審理由，無非說明其對於前訴訟程序確定
    裁判不服之理由，而對於上開確定裁定究有如何合於行政訴
    訟法第273條第1項各款規定之具體情事，則未據敘明，依上
    開規定及說明，其聲請自非合法。
三、據上論結，本件聲請為不合法。依行政訴訟法第283條、第
    278條第1項、第104條、民事訴訟法第95條、第78條、第85
    條第1項前段，裁定如主文。
中    華    民    國    99    年    8     月    26    日
                    最高行政法院第五庭
                        審判長法官  黃  璽  君
                              法官  侯  東  昇
                              法官  鄭  忠  仁
                              法官  吳  東  都
                              法官  陳  金  圍

以  上  正  本  證  明  與  原  本  無  異
中    華    民    國    99    年    8     月    27    日
                              書記官  王  福  瀛

司法院資訊處製作；財團法人民間司法改革基金會備份。
